# Suomi-malaga, suomen kielen muoto-opin kuvaus.
#
# Tekijänoikeus © 2006-2007 Hannu Väisänen (Etunimi.Sukunimi@joensuu.fi)
#
# Tämä ohjelma on vapaa; tätä ohjelmaa on sallittu levittää
# edelleen ja muuttaa GNU yleisen lisenssin (GPL lisenssin)
# ehtojen mukaan sellaisina kuin Free Software Foundation
# on ne julkaissut; joko Lisenssin version 2, tai (valinnan
# mukaan) minkä tahansa myöhemmän version mukaisesti.
#
# Tätä ohjelmaa levitetään siinä toivossa, että se olisi
# hyödyllinen, mutta ilman mitään takuuta; ilman edes
# hiljaista takuuta kaupallisesti hyväksyttävästä laadusta tai
# soveltuvuudesta tiettyyn tarkoitukseen. Katso GPL
# lisenssistä lisää yksityiskohtia.
#
# Tämän ohjelman mukana pitäisi tulla kopio GPL
# lisenssistä; jos näin ei ole, kirjoita osoitteeseen Free
# Software Foundation Inc., 51 Franklin Street, Fifth Floor,
# Boston, MA 02110-1301, USA.
#
# Tämän ohjeman linkittäminen staattisesti tai dynaamisesti
# muihin moduuleihin on ohjelmaan perustuvan teoksen
# tekemistä, joka on siis GPL lisenssin ehtojen alainen.
#
#
# This program is free software; you can redistribute it and/or modify
# it under the terms of the GNU General Public License as published by
# the Free Software Foundation; either version 2, or (at your option)
# any later version.
#
# This program is distributed in the hope that it will be useful, but
# WITHOUT ANY WARRANTY; without even the implied warranty of
# MERCHANTABILITY or FITNESS FOR A PARTICULAR PURPOSE.  See the GNU
# General Public License for more details.
#
# You should have received a copy of the GNU General Public License
# along with this program; see the file COPYING.  If not, write to the
# Free Software Foundation, Inc., 51 Franklin Street, Fifth Floor, Boston, MA
# 02110-1301, USA.
#
# Linking this program statically or dynamically with other modules is
# making a combined work based on this program.  Thus, the terms and
# conditions of the GNU General Public License cover the whole
# combination.


nimentö
          kiisk+i+

omistusliite
          kiisk+e+ni
          kiisk+i+ni  ei_voikko

omanto_n
          kiisk+e+n
          kiisk+i+n  ei_voikko

osanto_A
          kiisk+e+ä
          kiisk+i+ä  ei_voikko

olento_nA
          kiisk+e+nä
          kiisk+i+nä  ei_voikko

tulento_ksi
          kiisk+e+ksi
          kiisk+i+ksi  ei_voikko

sisäolento_ssA
          kiisk+e+ssä
          kiisk+i+ssä  ei_voikko

sisäeronto_stA
          kiisk+e+stä
          kiisk+i+stä  ei_voikko

sisätulento_Vn
          kiisk+e+en
          kiisk+i+in  ei_voikko

sisätulento_hVn
          kiisk+e+hen  vanha_h
          kiisk+i+hin  vanha_h ei_voikko

ulko_olento_llA
          kiisk+e+llä
          kiisk+i+llä  ei_voikko

ulkoeronto_ltA
          kiisk+e+ltä
          kiisk+i+ltä  ei_voikko

ulkotulento_lle
          kiisk+e+lle
          kiisk+i+lle  ei_voikko

vajanto_ttA
          kiisk+e+ttä
          kiisk+i+ttä  ei_voikko

nimentö_t
          kiisk+e+t
          kiisk+i+t  ei_voikko

omanto_ien
          kiisk++ien

omanto_in
          kiisk+e+in  ei_voikko

osanto_jA
          kiisk+e+jä  ei_voikko

osanto_iA
          kiisk++iä

olento_inA
          kiisk++inä
          kiisk+e+inä  ei_voikko

tulento_iksi
          kiisk++iksi
          kiisk+e+iksi  ei_voikko

sisäolento_issA
          kiisk++issä
          kiisk+e+issä  ei_voikko

sisäeronto_istA
          kiisk++istä
          kiisk+e+istä  ei_voikko

sisätulento_ihin
          kiisk+e+ihin  ei_voikko
          kiisk++ihin  vanha_h

sisätulento_iin
          kiisk++iin

ulko_olento_illA
          kiisk++illä
          kiisk+e+illä  ei_voikko

ulkoeronto_iltA
          kiisk++iltä
          kiisk+e+iltä  ei_voikko

ulkotulento_ille
          kiisk++ille
          kiisk+e+ille  ei_voikko

vajanto_ittA
          kiisk++ittä
          kiisk+e+ittä  ei_voikko

seuranto_ine
          kiisk++ine
          kiisk+e+ine  ei_voikko

keinonto_in
          kiisk++in
          kiisk+e+in  ei_voikko

kerronto_sti

voittoaste

yliaste

johdin_inen
          kiisk++inen

johdin_ittain
          kiisk++ittäin
          kiisk+e+ittäin  ei_voikko

johdin_lAinen
          kiisk+i+läinen

johdin_llinen
          kiisk+i+llinen

johdin_mAinen
          kiisk+i+mäinen

johdin_tOn
          kiisk+e+tön
          kiisk+i+tön  ei_voikko

johdin_Us
